臺灣高等法院臺中分院刑事判決　　　　　　　　　九十一年度上易字第二一五號
　　上　訴　人
　　即　被　告　甲○○　男二十.
右上訴人因毒品危害防制條例案件，不服臺灣台中地方法院九十一年度易字第一七二
七號中華民國九十一年十月八日第一審判決（起訴案號：臺灣台中地方法院檢察署九
十年度毒偵字第五八八一號），提起上訴，本院判決如左：
      主  文
上訴駁回。
      事實及理由
一、本案經本院審理結果，認第一審判決認事用法及量刑均無不當，應予維持，並引
    用第一審判決書記載之事實、證據及理由（如附件）。
二、上訴人即被告甲○○（原名曾昭源）上訴意旨僅請求給予判決保護管束云云，然
    並未提出任何新之證據或答辯，俾供本院調查審酌。而本院認被告上開所稱，顯
    於法不合，應無足採，是其上訴為無理由，應予駁回。
三、據上論斷，應依刑事訴訟法第三百七十三條、第三百六十八條判決如主文。
本案經檢察官乙○○到庭執行職務。
中      華      民      國      九十二  年      一      月      七      日
                                臺灣高等法院臺中分院刑事第八庭
                                      審判長法  官  羅  得  村
                                            法  官  劉  榮  服
                                            法  官  黃  文  進
右正本證明與原本無異。
本件不得上訴。
                                            書記官  許  麗  花
中      華      民      國      九十二  年      一      月      八      日
                                                                        Ａ
附件：
臺灣臺中地方法院刑事判決                        九十一年度易字第一七二七號
    公  訴  人  臺灣臺中地方法院檢察署檢察官
    被      告  甲○○  男  二十八歲（民國○○○年○月○日生）
                        籍設臺中縣大里市○○路二一巷三弄一之五號
                        現居臺中市○○區○○路二十五巷一之五號
                        國民身分證統一編號：Ｚ000000000號
右列被告因毒品危害防制條例案件，經檢察官提起公訴（九十年度毒偵字第五八八一
號），本院判決如左：
    主  文
甲○○施用第二級毒品，累犯，處有期徒刑壹年。
    事  實
一、甲○○前曾於民國八十六年間，因違反麻醉藥品管理條例案件，經本院以八十六
    年度簡上字第五六二號判處有期徒刑六月確定，於八十七年七月十三日執行完畢
    ，猶不知悔改；又前因施用毒品案件，經觀察、勒戒後，認無繼續施用毒品之傾
    向，由臺灣臺中地方法院檢察署檢察官於八十八年九月十日，以八十八年度毒偵
    字第四七七號為不起訴處分確定，復因施用毒品案件，經觀察、勒戒後，認有繼
    續施用毒品之傾向，經本院以八十九年度毒聲字第二七二一號裁定令入戒治處所
    施以強制戒治一年，並由臺灣臺中地方法院檢察署檢察官提起公訴，經本院於八
    十九年六月一日以八十九年度易字第一四五五號判處有期徒刑七月確定。詎甲○
    ○復基於施用第二級毒品甲基安非他命之犯意，於九十年七月四日下午十七時許
    前九十六小時即四日內，在臺灣地區某不詳地點，以不詳之方法，施用第二級毒
    品甲基安非他命乙次，嗣為警於九十年七月四日下午十六時許，在其位於臺中縣
    大里市○○里○○路二一巷三弄一之五號住處查獲。（保安處分部分另經本院於
    九十一年七月四日以九十一年度毒聲字第一七九九號裁定令入強制戒治處所施以
    強制戒治一年）。
二、案經臺中縣警察局霧峰分局報請臺灣臺中地方法院檢察署檢察官偵查起訴。
    理  由
一、訊據被告甲○○矢口否認有何於右揭時、地施用第二級毒品甲基安非他命之犯行
    ，辯稱：伊於前次強制戒治期滿出所後，已未繼續施用甲基安非他命，尿液中甲
    基安非他命陽性反應，可能是因感冒服用國安牌感冒糖漿所致云云，經查：（一
    ）被告於九十年七月四日下午十六時許，於前揭地點為警查獲時所採集之尿液，
    經送臺中縣衛生局檢驗，確檢驗出有甲基安非他命之陽性反應，此有該局九十年
    八月三日出具之檢驗尿水報告書一紙（見偵查卷宗第一四頁）在卷可稽；（二）
    按甲基安非他命經口服授與後約百分之七十於二十四小時內自尿中排出，約百分
    之九十於九十六小時內自尿中排出，由於目前國內尿液中甲基安非他命之檢驗僅
    為鑑定其是否為陽性反應尚未定其含量，且甲基安非他命成分之檢出與其授與方
    式、授與量、個人體質，採尿時間與檢測之精密等諸多因素有關，因此僅憑尿液
    中呈安非他命陽性反應，並無法確實推算吸食時間之長短，惟依上述資料推斷，
    最長可能不會超過四日（行政院衛生署藥物食品檢驗局八十一年二月八日（八一
    ）藥檢壹字第００一一五六號函參照），是一般經採集尿液送檢驗呈甲基安非他
    命陽性反應者，通常可認定其於採尿前九十六小時即四日內曾有施用安非他命之
    情事，顯見被告於到警局採尿時即九十年七月四日十七時許之前九十六小時即四
    日內，確有施用第二級毒品甲基安非他命之情甚明；（三）再按尿液毒品反應之
    檢驗，若單以「免疫分析法」檢驗，有可能因交叉反應（ｃｒｏｓｓｒｅａｃｔ
    ｉｏｎ），而對服用幾種其他非煙毒或甲基安非他命藥物者之尿液產生偽陽性之
    結果，然若搭配「薄層分析法（ｔｏｘｉ－ｌａｂ），則可摒除絕大部分之偽陽
    性問題，若使用「氣相層析質譜儀分析法」確認，則可完全排除偽陽性之干擾（
    行政院國軍退除役官兵輔導委員會臺北榮民總醫院（八三）北總內字第六三○五
    九號函、法務部調查局（八五）發技（一）字第八五一一四九五二號函參照）。
    本件被告自承係親自採尿指封無誤（見本院九十一年七月二十五日調查筆錄），
    且尿液檢驗方法乃經前開衛生局以「免疫分析法」搭配「薄層分析法（ｔｏｘｉ
    －ｌａｂ）檢驗後，仍呈毒品甲基安非他命之陽性反應，再「國安感冒」藥之處
    分中均無可代謝成甲基安非他命之成分，故服用後檢測其尿液，應不致含有甲基
    安非他命成分（行政院衛生署藥物食品檢驗局八十四年二月四日藥檢壹字第八三
    二二五一五號函參照），參諸前揭說明，被告辯稱：伊於前次強制戒治期滿出所
    後，已未繼續施用甲基安非他命，尿液中甲基安非他命陽性反應，可能是因感冒
    服用國安牌感冒糖漿所致云云，自屬無據，不足為其有利之認定。此外，被告前
    因施用毒品案件，經觀察、勒戒後，認無繼續施用毒品之傾向，由臺灣臺中地方
    法院檢察署檢察官於八十八年九月十日，以八十八年度毒偵字第四七七號為不起
    訴處分確定，復因施用毒品案件，經觀察、勒戒後，認有繼續施用毒品之傾向，
    經本院以八十九年度毒聲字第二七二一號裁定令入戒治處所施以強制戒治一年，
    並由臺灣臺中地方法院檢察署檢察官提起公訴，嗣經本院於八十九年六月一日以
    八十九年度易字第一四五五號判處有期徒刑七月確定一節，有上開不起訴處分書
    及判決書影本、臺灣高等法院被告全國前案紀錄表及臺灣臺中地方法院檢察署刑
    案資料查註紀錄表影本各一紙等附卷可稽，是被告於五年內三犯施用毒品危害防
    制條例第十條第二項之罪，事證明確，犯行已堪認定。
二、按甲基安非他命係毒品危害防制條例第二條第二項第二款所稱之第二級毒品，核
    被告甲○○所為，係犯毒品危害防制條例第十條第二項之施用第二級毒品罪。被
    告持有第二級毒品之低度行為，應為高度之施用第二級毒品行為所吸收，不另論
    罪。又被告前曾於八十六年間，因違反麻醉藥品管理條例案件，經本院以八十六
    年度簡上字第五六二號判處有期徒刑六月確定，於八十七年七月十三日執行完畢
    ，此有臺灣臺中地方法院檢察署刑案資料查註紀錄表及臺灣高等法院被告全國前
    案紀錄表各一份在卷足憑，其於五年以內再犯本件有期徒刑以上之罪，為累犯，
    應依刑法第四十七條之規定，加重其刑。爰審酌被告前因違反毒品危害防制條例
    ，經不起訴處分、強制戒治及判處徒刑後，猶不斷然戒絕，無視於國家防制毒品
    危害之禁令，與其犯罪之動機、目的、手段、吸食甲基安非他命所生危害係屬藥
    物自殘，尚未嚴重破壞社會秩序、侵害他人權益，與斟酌被告犯後猶飾詞圖辯，
    態度非屬良好等一切情狀，量處如主文所示之刑。
據上論斷，應依刑事訴訟法第二百九十九條第一項前段，毒品危害防制條例第十條第
二項、第二十條第三項，刑法第十一條前段、第四十七條，判決如主文。
本案經檢察官劉志文到庭執行職務。
中      華      民      國      九十一    年    十  月        八        日
                                臺灣臺中地方法院刑事第六庭
                                    審院長法  官  梁 堯 銘
                                          法  官  許 旭 聖
                                          法  官  洪 堯 讚
右正本證明與原本無異。
如不服本判決，應於判決送達後十日內向本院提出上訴狀，上訴於臺灣高等法院臺中
分院( 須附繕本 )。
                                          書記官
中      華      民      國      九十一    年    十  月        八        日
附錄論罪科刑法條
毒品危害防制條例第十條第二項
施用第二級毒品者，處三年以下有期徒刑。
